---
title: Ata - Reunião 17/11/2021
author: Setembru
attendees:
    - Setembru
    - Deandreson
    - Elisa
    - Gabriel
    - Guilherme
    - Lucas Caetano
    - Matheus Vieira
    - Silmar
    - Simões
    - Gabriel Barbosa
---

Ata da reunião do dia 17/11/2021

## Decisões
Atrair e reter ao invés de selecionar,
Grupo de estudo de licenças
Grupo de estudo de Wikipédia
Workshop sobre software livre (preparar para usar e contribuir)

## Discussão
- Matheus e Rigato formularam um resumo em cima das licenças mais usadas.
https://docs.google.com/document/d/1BAA9XEAtbfEWjymVtibl0mv0CEUvZXpU7d6Ekp7zIFk/edit?usp=sharing

- Lucas entrou em contato com a Denise, repórter do ICMC, dia 25 às 16h. A
gerente de redes sociais do GRACE deu algumas dicas para ele. Material do
professor Leonardo

- Cabeçalho, logotipo e marca d’água nos documentos do CCOS/GEOS. Fontes deu a
sugestão de criar um template em LaTeX

- Logotipo oficial do ICMC, usado para submissões. Havia um do CCSL, mas agora
precisamos ter um do CCOS/GEOS, pois internamente é um trâmite necessário.
(comentar sobre a identidade visual do grupo)

## Em aberto
--

## Novos assuntos
- Curso de extensão de ferramentas Open Source

## Para próxima reunião
- Submeter na pauta um calendário de 6 meses para o GEOS (CCEx)
- Arthur: WikiUSP
- Gabriel, Silmar, Matheus, Guilherme, Fontes: Ferramentas Open

### Ferramentas
- Engine aberta (jogos: GODOT? Blender?)
- Linux from scratch
- Linux para público externo
- Office survivavility
- GIMP
- LaTeX
- OBS
- Guitarrix
