---
title: Ata - Reunião 27/10/2021
author: Setembru
attendees:
    - Setembru
    - Carlos Craveiro
    - Charles
    - Deandreson
    - Elisa
    - Gabriel
    - guip
    - Lucas Caetano
    - Matheus Vieira
    - Monaco
    - Ryan
    - Silmar
    - Gabriel Barbosa
guests:
    - Moniely
---

Ata da reunião do dia 27/10/2021

## Decisões
[vazio].

## Discussão
- foi dado um resumo do histórico do CCOS e da idealização do GEOS
aos novos participantes;
- será submetida à CCEx a proposta do GEOS para dar vazão a ideia
de demandas que já existem;
- sugestões de algumas das possíveis formas de atuação do
CCOS/GEOS:
- oferecer palestras e treinamentos em Open Source;
- oferecer palestras e treinamentos sobre licenciamento;
- HelpDesk como uma ‘força-tarefa’ para dar suporte a
comunidade universitária com ferramentas Open Source, e para
para a rede pública de ensino de S. Carlos;
- consultorias sobre arduino e open hardware;
- consultorias sobre Open Source; e
- criação de material didático, como tutoriais (vídeos e artigos),
blogs;
- ...
- muitas coisas feitas pelo NAPSoL junto ao STI viraram institucionais
da USP, mas muitos desses projetos não continuaram pois não havia
um grupo permanente para manter as ações;
- Deandreson apresentou atualizações sobre o site, implementações e
templates/modificações podem ser sugeridas pelos alunos;
- apresentação das logos e dados os feedbacks:
- ideia de integrar com um cadeado;
- possibilidades de cores;

- a Moniely solicitou consultoria (melhor detalhado abaixo); e
- sugestão de sistema de “tickets” para a comunidade.

## Em aberto

- o documento da proposta do GEOS para ser enviado para a CCEx. O
Monaco disse que enviará até a próxima quarta-feira e a professora
Elisa disse que cobrará o Everaldo para a próxima semana também.

## Novos assuntos

WikiUSP: foi trazido pelo Arthur como um projeto do GEOS (Texto
Livre) e deve ser mais discutido.

## Para próxima reunião

Para 03/11:
- após o feedback das logos, Fontes atualizará as artes das logos;
- preparar e/ou procurar materiais didáticos sobre Open Source. Foi
decidido que deveremos manter um tom sóbrio sobre a logo;
- apresentação do projeto “WikiUSP”;
- Monaco sugeriu que pensássemos em um calendário de palestras do
CCOS/GEOS;
- Dreandreson irá nos atualizar sobre o site; e
- retorno sobre a Moniely.
