---
title: Ata - Reunião 18/04/2022
author: Gabriel
attendees:
    - Gabriel
    - Elisa
    - Tomieiro
    - Lucas Caetano
    - guip
    - Deandreson
    - Setembru
    - João Paulo
    - Silmar
    - Fabio
---

Ata da reunião do dia 18/04/2022

## FLISoL
- Palestras: Híbrida em um dos auditórios, gravar e streamar
    - Lucas vai contactar Reinaldo sobre infra e treinamento do Fernão
    - Temas:
        - Distros: Guilherme, Tomieiro, Gabriel
        - Alternativas livres: "opensource_show.tgz"
        - Discutir ao longo da semana os sub-temas, ~20 slides cada
- Coffee break com salgadinhos
- Installfest
- Confirmar se o Prof Monaco pode dar a abertura presencialmente

## Outros
- Deandreson acertando certificados pra installfest anterior
- Rever posições da gerência na próxima reunião
