---
title: Ata - Reunião 12/01/2021
author: Gabriel
attendees:
    - Lucas Caetano
    - Deandreson
    - Elisa
    - Silmar
    - Monaco
    - guip
    - Matheus Vieira
    - Gabriel
---

Ata da reunião do dia 12/01/2021

## Temas
- Palestras:
    - Guilherme sugeriu [algumas pessoas relevantes](https://docs.google.com/spreadsheets/d/1PPaTH8fwGTOJeoivET4uOxAVZLsT2aMWkbPZ869MVMk/edit?usp=sharing)
    - Foco em trazer pessoas de fora com visões e vivências diferentes (acadêmico e não acadêmico)
    - Conversas com professores (João Batista e Spatti), pra ver se será online ou não
- Open source show:
    - Fazer de forma mais orgânica e espontânea
    - Começar na semana seguinte à recepção
- Edital para verba de cultura e extensão
- Oportunidade de IC para os membros
- Site do GELOS:
    - Conseguir o domínio gelos.icmc.usp.br
- Seletor de licenças open source:
    - Protótipo em JS
- Site do CCOS:
    - Disponibilizar em português e inglês (Deandreson)
    - Habilitar SSL (Gabriel)
- Contribuição de capítulos para o livro:
    - Abstract com deadline para dia 28/01
