---
title: Ata - Reunião 03/08/2023 - via Jitsi
author: Deandreson
attendees:
    - Charles
    - Ryan
    - Tarcísio
    - Deandreson
    - Silmar
    - Gabriel
    - Vinicius
---

Ata - Reunião do GELOS do dia 03/08/2023, total de 7 pessoas

## Repasses
- Gabriel falou sobre os Stickers, fará o pagamento hoje (03/08/2023), para chegarem antes do dia da installfest

## Atividades pendentes
- Gabriel ficou de incluir no Relatório do Gelos atividades como: Debian Day, Installfest, Workshop de Git e o Plantão Gelos
- para o próximo semestre: Camisetas do Gelos , organizar Open Source Show e o Plantão do Gelos
- Gabriel criará um [when2meet](https://www.when2meet.com/?20779080-eHp2H) para definir o dia das reuniões quinzenais dos membros do Gelos.

##  Workshop de Git
- Ryan falou sobre os conteúdos da aula 1, detalhando os tópicos e explicando sobre o Workshop ser bem técnico com exemplos práticos.
    - Solicitou auxílio dos demais membros para efetuarem uma revisão geral.
    - Usou como referência o livro [Pro Git](https://git-scm.com/book/en/v2) para elaborar os slides
- Sobre a data do curso, estima-se que seja no início de Setembro. Mas ainda ficou pendente a escolha dos três dias do Workshop

## Debian Day
- **Data e horário definidos:** 19/08(Sábado) das 14 até 18h
- Charles falou sobre a cotação e o pedido de reembolso a ser solicitada ao Debian de aproximadamente 300,00
- Arte de Divulgação
    - Charles enviará ao Gabriel as informações do evento para criação da arte de divulgação
- Com a Arte pronta
    - Charles fará a postagem da notícia no [site do Gelos](https://gelos.club/blog/), [instagram](https://www.instagram.com/gelos.icmc/) e demais meios institucionais
    - Charles enviará a requisição de reembolso ao Debian, após a notícia publicada nos meios oficiais.
- Palestras
    - Charles criará o cronograma dos horários das palestras do evento até o dia 08/08/2023
    - Charles irá tentar convidar alguém do Debian para palestrar de forma remota
    - Deandreson fará um convite ao Tomieiro
    - Charles propôs apresentações de 5 minutos para defender alguma ferramenta/tema livre, e convidou os demais presentes na reunião
            - Vinicius fará uma apresentação sobre jogos
    - Houve uma discussão sobre o forms para palestras, resolveu manter para verificar se há mais alguém interessado
    - Charles avisará o Guilherme que não serão apenas 3 palestras como inicialmente previsto.
- Divulgação
    - Deandreson enviará mensagem ao Júlio, para lembrá-lo de responder o e-mail da jornalista do ICMC - Denise
            - Verificar como fica a divulgação dos Eventos Debian Day e Installfest, se será em um mesmo texto
