---
title: Ata - Reunião 15/04/2023
author: Deandreson
attendees:
    - Guilherme
    - Júlio
    - Nicholas
    - Silmar
    - Grillo
    - Deandreson
    - Flávio
    - Arthur
    - Ryan
    - Charles
---

Ata da Reunião do GELOS do dia 15/04/2023, total de 10 pessoas - 2 horas de Reunião

## Installfest Feedbacks

- Tem um modelo para documentar os problemas durante a instalação
- Focar na instalação de distros mais básicas e auxiliar com as mais avançadas, para ajudar no controle das instalações

## Flisol

- Sobre a inviabilidade do prazo do dia 22/04
- Planejar o evento no próximo ano, porque o feriado será em um domingo
- E solicitar a verba da CCEx para o Flisol de 2024 Focar na instalação de distros mais básicas e auxiliar com as mais avançadas, para ajudar no controle das instalações
- [https://flisol.info/](https://flisol.info/)

## Cryptorave

- Falas sobre a importância da participação do grupo para networking
- Alguns palestrantes citados e ex-palestrantes:
    - [Leonardo Foletto - A Cultura é Livre](https://cloud.gelos.club/apps/files/?dir=/Biblioteca/Cultura%20Livre&openfile=5824)
    - [Sérgio Amadeu  - PodCast Tecnopolítica](https://tecnopolitica.blog.br/)
    - [Peter Sunde - The Piratebay](https://vimeo.com/165805981)
- O grupo irá ao evento, reunir estratégias para participar.
- Envia e-mail a Elisa para verificar a possibilidade de frete de ônibus pela USP.
- Levantou a possibilidade de alugar uma van, e verificar com o SancaLug uma parceria

## Camisetas

- Novos modelos de camisas, ter o padrão com logo da USP,CCOS e do Gelos
- Disponibilizar o modelo de camisa antigo ao Flávio, verificar o repositório do Git - Identidade Visual
- Além de fornecer o número da empresa para orçamento
- Atentar ao tamanho, pois o último pedido veio tamanhos em proporções maiores

## Criação de Frentes

- Debate para sobre DevOps criação de uma frente futuramente relacionado ao Open Source

## Minicurso

- Elaboração de minicursos para os ingressantes, foco em Git e Linux
- Sobre a necessidade de pessoas para executar o projeto

## Bot

- Criar um bot para ser uma forma de aprendizado/ensino relacionado a colaboração

## Licença

- Discutir sobre qual licença usar, atualmente usa-se a do MIT Licença
- Convidar o Tomieiro para falar sobre dado a pesquisa que fez em sua IC

## Hacktoberfest

- Criar uma TAG para o evento
- Ter um projeto do Gelos participando do Evento
- Discussões sobre outros meios de participação  no evento
- [https://hacktoberfest.com/](https://hacktoberfest.com/)

## Tópicos do Telegram

- Efetuar teste com tópicos de assuntos para organizar o grupo e verificar se as mensagens ficam salvas após o fim

## Aniversário do Debian

- Organizar o evento do aniversário do Debian de 30 anos (16 de Agosto)
- Um evento em um sábado, começar os preparativos e organização
- Possibilidade de pedir estorno para compra de alguns itens
