---
title: Ata - Reunião do Gelos 16/12/2023 - via Jitsi
author: Deandreson
attendees:
    - 9805380 Charles 
    - 11816139 Julio
    - 12623950 Silmar
    - 10145310 Deandreson
    - Vinicius
---

Ata - Reunião do GELOS do dia 16/12/2023, total de 5 pessoas

## Agenda do Gelos em 2024 (Sugestões para o 1º Semestre)
- V InstallFest 
- Participar da Feira e Mostra de Atividades
- Relatório do Gelos de 2023
- Flisol de 2024
- Apresentação do Grupo
  
## Cronograma
- Usar as primeiras semanas para divulgar as atividades do grupo
- Feira e Mostra de Atividades
  - Participação obrigatória junto a CCEx
  
- V InstallFest
  - Sugestão para fazer na terceira semana de aula dia 14/03/2023
  
- Apresentação do Grupo
  - Apresentar o grupo aos ingressantes dia 21/03/2023

- Abril
    - Filsol, sobre a organização e possibilidades de realizar o evento, lembrando que cai em um sábado. Houve sugestão de alguma palestra remota.
    - Realizar, se possível, o workshop de Git

- Maio
    - Possibilidade de participar de novamente da disciplina de "Seminários"
    - Divulgar uma nova distribuição, assim como foi com os eventos do Fedora e do Debian
- Junho
    - Sugeriu não ter atividades devido o período de provas
##  
- Plantão Gelos
    - Uma vez por mês, Júlio ficaria responsável
    - Convidar os membros do grupo para participarem dos plantões, deixando agendado cada participação
    - Fazer a divulgação com as datas definidas
      
- Cryptorave 
    - Planejar ida em 2024
    - Buscar financiamentos para o transporte. Sugestão do Gelos se apresentar e solicitar recursos a USP.
    - Buscar meios de patrocínio
    - 
- Conexão com Outros Grupos
    - Sugestão de Palestra com o pessoal do IME relacionado como manter a rede do Linux no IME/USP
    - Sobre o Professor Paulo, organizar algum evento na Ufscar em conjunto ou na USP

- Nova área no Grupo
    - Focando em contribuições do grupo 
    - Desenvolver ações de contribuições mais simples no início
    - Charles ficará responsável em gerenciar as primeiras ações para realizar e ensinar como fazer contribuições
      
- Controle de Presença 
    - Falou sobre a necessidade de documentar a presença em todas as atividades realizadas, para controle relacionado a Atividades Complementares
## Outros Tópicos

- Ingressantes 2024     
    - Debate sobre o que podemos fazer no semestre para os ingressantes especificamente.
    - Sugestão de ser realizado o workshop de git
    - Estratégias para agregar novos membros
    - Sugestão da Matéria do Monaco do 1º Semestre
- Aniversário do Gelos em 2024
    - O grupo foi oficializado em 14/02/2022
- Sugestão de Participar na Semcomp Beta
- Planejar reunião com os professores do CCOS, para bom andamento do grupo
- Reuniões do Grupo
    - Ter duas reuniões nas férias para planejamento das atividades

- Camisa do Gelos
    - Sugestão de criar um concurso de camisa do Gelos
