---
title: Ata - Reunião 27/06/2023
author: Deandreson
attendees:
    -  9805380 Charles 
    - 10145310 Deandreson
    - 10856803 Gabriel
    -   839090 Monaco
    - 11816139 Júlio
    - 12623950 Silmar 
    - Vinicius Santos 
    - Neder
    
---

Ata - Reunião do GELOS do dia 27/06/2023, total de 8 pessoas

## Debian Day
- Planejamento
    - Planejado para o dia 19 de Agosto de 2023
    - Possibilidade de fazer live do evento
    - Convidar palestrantes 
    - Fazer um happy hour ao final do Evento
    - Buscar por patrocínio e suegs
## InstallFest
- Planejamento
    - Fazer o evento no dia  17/08 (Quinta-feira) 2º Semana de Aula
    - Sugeriu o horário das 12h às 19h
    - Fazer a padronização da InstallFest, ter uma numeração
    

## Gelos
- Telegram do Gelos
    - Ficou decidido a criação de tópicos do grupo
    
- Frequência de Reuniões
    - Falou sobre ter uma reunião administrativa do Gelos e outra do CCOS
    - Ficou pendente de decidir os dias da reunião
- Estruturação dos Eventos
    - Padronizar, estruturar os eventos permanentes
    
- Plantões do Gelos
    - Ficou definido o retorno dos plantões, decidir os dias e horários para o segundo semestre
- Gestão de informações do Gelos
    - Falou sobre a necessidade de documentar, organizar e padronizar as informações. Desde eventos, lista de participantes e local de armazenamento
- Open Source Show
    - Sugestão de fazer vídeos divulgando tecnologias livres para mostrar as ferramentas disponíveis
    - Divulgar pelas redes sociais do grupo
- Comunidades FOSS
    - Sobre a importância do grupo de participar das comunidades FOSS do Brasil
        - Falou sobre um projeto do governo para divulgar, mas é necessário votar
- Workshop
    - Sugestão de um workshop com a comunidade FOSS das cidades próximas
    - Sugestão de apresentação das redes de comunidades de São Carlos buscando saber a atuação de cada
    - Colocar uma tag/tópico no Telegram sobre as redes
- CCEx
    - Verificar a possibilidade de uso de verbas para impressão de banners e adesivos
 
