---
title: Ata - Reunião 06/03/2023
author: Deandreson
attendees:
    - Deandreson
    - Setembru/Arthur
    - Gabriel Fontes
    - Rodrigo IFSC
    - Charles
    - Júlio
    - Guilherme Paixão
    - Matheus Cerqueira
    - Silmar Pereira
    - Leonardo Amaral
    - Luis (Vamo)
---

Ata da Reunião do Gelos do dia 06/03/2023, total de pessoas 11

## [Link da Pauta definida](https://cloud.gelos.club/s/tdXkwP5EbSXHfbo)

## Semana de Recepção - 15/03/22 das 14h às 15h
- Responder e-mail para o Albert confirmando a presença
- Criar adesivos para distribuir com o logo do Gelos, usar o dinheiro do caixa
   - Fazer um QRCode até 08/03/2023, Silmar buscará uma gráfica para imprimir
- Representarão o grupo Deandreson, Júlio, Guilherme e Silmar


## InstallFest

 - Reservar o vão da biblioteca dia 23/03/2023 das 09h às 16h

 - Documentação do InstallFest
   - Criar um formulário para padronizar os problemas ocorridos, as ações e o notebook, criando uma base de informações
   - Criar um documento/formulário para colher o termo de consentimento sobre a isenção do Gelos sobre eventuais problemas
 - Atendimento Virtual pelo Leonardo Amaral para auxiliar com eventuais problemas

 - Divulgação Presencial
   - Divulgação do install nas salas de aulas do Campus
   - Fazer a visita às salas nos dias 20/03 e 21/03 segunda-feira e terça-feira
   - Mapear as pessoas que divulgarão nas salas
   - Pedir aos professores para divulgar via e-mail

 - Organização
   - Fazer um whenMeet para saber a disponibilidade dos horários
   - Criar uma Planilha no OnlyOffice para mapear os pendrives e distros
   - Criar um grupo de trabalho no Telegram para organizar o InstallFest

 - Comunicação
   - Criar artes para divulgar o installFest (Até o dia 10/03 pelo Júlio)
   - Cadastrar eventos no site do ICMC, uma semana antes (Até o dia 13/03 pelo Júlio)
   - Postar divulgação no instagram/Panfletagem pelo Campus

 - Vaquinha
   - Criar uma vaquinha para arrecadar dinheiro para o CoffeBreak

## Gelos
 - Camisas do Gelos

   - Mapear alunos interessados nas camisas do Gelos
   - Cobrar um valor a mais para o caixa
 - Reunião do Grupo

   - Criar um WhenMeet para a semana 13/03 até 17/03
   - Sugestão de fazer a reunião após a Feira de Oportunidades e colher feedback

## Debates
 - Outras formas de arrecadação para o grupo para ter caixa e mais liberdade
 - Criar um workshop para divulgar no dia do InstallFest sobre: Git, Latex, Editor de Texto ou Filosofia
   - Argumentação sobre o tipo do conteúdo inicial, já que o público são de ingressantes na faculdade e ter um tema mais iniciante
   - Argumentação para conteúdo mais técnico buscando captar também integrantes com esse perfil
   - Sugestão de evoluir o conteúdo dos assuntos ao passar do semestre
   - Análises sobre o público alvo baseado no curso, Latex para o grupo  Matemáticas/Físicas. Git para a Computação/Engenharia
 - Ampliar o grupo, buscar perfis diversos e interessados ao tema
