---
title: Ata - Reunião 27/07/2023
author: Deandreson
attendees:
    - Charles
    - Ryan
    - Tarcísio
    - Deandreson
    - Guilherme
    - Monaco
---

Ata - Reunião do GELOS do dia 27/07/2023, total de 6 pessoas

## Repasses
- Reservas e Divulgação (Júlio)
    - Sobre e-mail de divulgação do Installfest com a Denise (Aguardando retorno)
    - Reserva do Hiperespaço (Evento do InstallFest - Confirmado) e do Fávaro (Evento do Debian Verificar a reserva)

- Coffee-Break (Deandreson)
    - Repasses de valores anteriores - bolos, refrigerantes e salgados: 250 é o menor valor (400 mini salgados 150 e bolo+refri por 100)
    - Ver com o Prof Júlio Estrella do CCEx a possibilidade de verba, laboratório 1-003

- Stickers e Bottons
    - Repasses sobre os valores dos Stickers do orçamento feito pelo Gabriel
    - Professor Monaco falou sobre um vendedor por 1 real, vai enviar o contato no grupo

## Evento do Debian
- **Data e horário definidos:** 19/08(Sábado) das 14 até 18h
- Charles fez uma listagem de atividades e ações
- Fazer uma cotação para o Coffee, pois pedirá reembolso ao Debian
- Prazo máximo para o envio do e-mail com a cotação para o Debian até 31/07
- Divulgação do evento, iniciar após a confirmação da reserva do Auditório Fávaro
- Divulgar o evento antes de definir os temas das palestras
    - Ter os links dos institutos do campus para envio de informações sobre o evento
- Verificar se o ICMC faz toda a divulgação nos meios institucionais
    - Charles, Guilherme e Júlio atuarão na divulgação: postagem no site, nos meios institucionais e redes sociais.
- **Palestrantes no dia do evento:**
    - Charles fará uma apresentação introdução ou vantagens de contribuições ao Debian
    - Guilherme sobre Cultura Livre e Filosofia Debian
    - Professor Mônaco - tema a definir
    - Criar um forms para possíveis outros palestrantes
    - Confirmar a reserva com o Júlio (Deandreson)
    - Sugestão do nome Alexandre Oliva, mas ficou decidido para algum outro evento
    - **Prazo para definição:** 07/08

- **Pós-Evento:** realizar um Happy Hour depois do evento em um bar da região.
    - Guilherme sugeriu o [Caverna da Gordura](https://goo.gl/maps/7tmKC5FQhvMfZ5FZ8), por estar perto da USP (em frente a saída da física) e o litrão não ser tão caro.

- Charles fará a divulgação por meio da lista do Debian Brasil e dos institutos até dia 07/08
- Guilherme vai verificar o orçamento dos Salgados com uma parceira do CAASO
- Criar página no site do GELOS (Guilherme)

## InstallFest
- 24/08 (3º Semana de Aula) das 12 até 19h
- Guilherme criou um forms para registrar as informações armazenadas dos problemas durantes as instalações
- Vai compartilhar o link do forms feita no Next Cloud do Gelos, para possíveis sugestões e melhorias
- Aviso sobre responsabilidade do Backup antes do Installfest e sobre o pós-instalação, pois o grupo não realiza suporte.

## Reuniões
- Ficou decidido em consenso: **O Gelos terá reuniões quinzenais e fixas para o 2º Semestre, e se houver Quórum e pautas, a semana seguinte terá uma nova reunião.**
    - Dada a importância das reuniões para a organização do grupo. Além de ser um meio democrático nas qual as decisões são feitas em comum acordo e com a participação de mais pessoas, mantendo o gerenciamento de forma síncrona.
- **Guilherme:** Falou sobre as poucas atividades realizadas pelo grupo no 1º semestre de 2023 (Reuniões, Cryptorave e InstallFest)
- Volta das Reuniões do CCOS com o GELOS
- Para as próximas reuniões ter os repasses e pautas bem definidas. Com o mapeamento dos demais membros que forem participar (confirmações) para verificação de quórum.
 - Manter a clareza das informações das atividades do grupo.
 - Com as reuniões quinzenais obrigatórias, usar isso para o entrosamento do grupo com os projetos

## Workshop Git
- Ryan detalhou a criação de um repositório para os slides das aulas feito via JavaScript(ReveaLs)
    - Criou as aulas de uma maneira que futuro membros possam alterar e melhorar
    - Debates sobre a densidade do conteúdo e o número de aulas
    - **Guilherme:**
        - o conteúdo abordado está ótimo, mas que talvez seja melhor ampliar o número de aulas.
        - os organizadores do projeto devem ter autonomia pra decidir a forma e conteúdo apresentados -- i.e. não precisa esperar o grupo inteiro aprovar, etc...
    - Sugestão do uso do slide do Professor Monaco -- que está em *Creative Commons* -- para complementar o material e deixa-lo mais teórico com uso de outros recursos.


## Site do Gelos
- Revisar o site e propor sugestões de forma assíncrona (no telegram)
