---
title: Ata - Reunião 11/07/2023
authors:
    - Gabriel
    - Deandreson
---

- Camisetas
    - Acertar formulário para vendas (Gabriel)
    - Conversar com Flávio e Ryan (?) sobre os modelos especiais (Gabriel)
    - Pedir guia de tamanhos pra empresa de camisetas (Silmar)
- Encher o saco do Gui para ativar as threads (Deandreson)
- Stickers e bottoms do GELOS
    - Verbas da CCEx (Deandreson, Gabriel, Silmar)
    - Fazer alguns do bolso pra installfest (Gabriel)
        - Fazer adesivo Charles presente
- Rever gravações do fedora (Charles)
- Installfest
    - Avisar pessoal da comunicação sobre data da installfest (Júlio)
    - Dia 17/08, 12h-19h
        - Se for pra mudar, hora é agora
        - Fazer uma enquete ainda essa semana pra decidir se 17 ou 24 (Júlio)
    - Mudar para edições sequenciais no site (Gabriel)
    - Reservar hiperespaço (Júlio)
    - Cotações para o coffee (Deandreson)
        - Se preciso fazermos vaquinhas
- Debian
    - 19/08
    - Cotações para o coffee (Deandreson)
        - Ver se Debian contribui (Charles)
    - Tomieiro :O
    - Preparar arte (Gabriel)
        - Final de julho
    - Gravações?
        - Pedir tripé pro Monaco? (Charles)
    - Palestras (Charles)
    - Possivelmente no fávaro (Júlio)
        - Ver a infra (Júlio e Charles)
- Fazer pitches streamados online (open source show)
    - Salas do bloco 4
    - Fazer um formulário/planilha pra organizar (Gabriel)
- Palestras não-pitch (nome pendente)
    - Nix (Gabriel)
    - Encher o saco do Gui (Gabriel)
- Aproximação com o CCSL FLUSP (Gabriel)
    - Ver se o Monaco pode ajudar
- Tentar fazer algo em conjunto com o pessoal da UFSCar (Gabriel)
- Fazer uma página sobre AAC (Gabriel)
- Plantões (Júlio, Silmar)
    - Quinzenal ou mensal
- Contribuições com FLOSS (Gabriel, Charles)
    - Fazer aulas, blog posts, etc sobre contribuições do gelos
- Próxima reunião: remota (Gabriel)

- Integrações do GELOS
    - Definir datas e local (TBD)
