---
title: Ata - Reunião 27/03/2024 - via Jitsi
author: Deandreson
attendees:
    - Deandreson
    - Silmar
    - Vinícius
    - Natan
    - Gabriel Fontes
lang: pt-BR
---

Ata - Reunião do GELOS no dia 27/03/2024, total de 5 pessoas

## Cryptorave

 - Guilherme/Zé ficaram resposáveis, não estavam presentes para repasses
 - Falar com o Júlio Estrela, para verificar possibilidade de verba da CCEx.
 - Sobre a participação oficial do Grupo
   - Enviou alguma proposta?
   - Entrou em contatos com outros grupos?
   - Forms para mapear os possíveis interessados em ir ao evento.
 - Sugestão de buscar novos meios de patrocínio para o grupo
 - Levantou-se a questão se a prefeitura do campus de São Carlos, tem algum tipo de financiamento para essa atividade.

## Reunião como CCOS

- Sobre a data para as reuniões do grupo com os professores.
   - As reuniões com são importantes para o fortalecimento do grupo e alinhamento. Assim, novos membros podem entender mais sobre o [FOSS*](https://ccos.icmc.usp.br/).
- Alinhar uma data com o prof. Monaco/Elisa. Gabriel ficou de falar com os professores.

## Atividades do Gelos em 2024
- Fizemos algumas atividades em 2024
    - Feira de Oportunidades
    - [InstallFest](https://gelos.club/projetos/installfest-2024-1.html)
    - Reuniões
- Planejando
    - Apresentação do Grupo
       - Sugestão de data **11/04** para aresentação. Fazer a divulgação e chamar o Monaco para uma apresentação introdutória.
    - Plantão do Gelos
       - Definir as datas dos plantões, convocar os voluntários e fazer a divulgação.
    - Participar da Disciplina de Seminários
       - Silmar sugeriu Pessoa__x. 
       - Sugestão de uma nova apresentação, igual a de 2023 [Recuperando o Controle Popular da Tecnologia - com Isabela Bagueros (Tor Project) ](https://www.youtube.com/live/OCX_j5GTf9o?si=HCBlVqzgawdxPDO2)
    - Minicurso/Workshop. 
       - Sobre a realização do curso de Git que estava sendo planejado.
    - Sugestão de divulgar/organizar mais eventos de distros
       - Ter alguém resposável para realizar a organização. Assim como foi do [Fedora em 2022](https://gelos.club/2022/10/10/fedora-release-party.html) e do [Debian em 2023](https://gelos.club/projetos/debianday-2023.html)
- Atualizar os status dos projetos.
- Começar a documentação das atividades, reservas de espaços do icmc, meios de divulgações institucionais. Estratégias de planejamento e deixar disponível, para ser uma fonte de informação para os futuros membros possam usar para o gerenciamento/organização do Gelos.
