---
title: Ata - Reunião 17/08/2024 - via Jitsi
author: Gabriel
attendees:
    - Luana
    - José
    - Charles
    - Tarcisio
    - Natan
    - Furry
    - Silmar
    - Gabriel
lang: pt-BR
---

Ata - Reunião do GELOS no dia 17/08/2024, total de 8 pessoas

- Pautas
    - Atividades de 2024/2
    - Membership oficial
    - Organização das frentes
    - Participação na semcomp
- Encaminhamentos
    - Gabriel: Lista de membros no site do GELOS
        - Vamos aceitar PRs para se incluir por 2 semanas
            - Depois disso, membros entrarão pelo fluxo normal (reunião semestral)
    - Colocar as frentes no site (gelos.club/projetos)
        - Frente de coordenação
            - *Gabriel*: Adicionar no site
            - Requisito: ao menos um mentor de cada frente precisa estar na frente de coordenação
                - É nescessário poder de moderação, e estar por dentro das mudanças macro
        - Plantões:
            - *Lu*: se adicionar como lider/mentora
            - Definir datas pras próximas semanas
            - Anotar problemas, soluçoes, e presentes
        - Open Source shows:
            - *Gabriel*: conversar com gui
        - Outras frentes:
            - Adicionar mentores e mentorados
            - Desmembrar frente de estudos
    - Participação na semcomp:
        - Pautar alguém (possivelmente Paulo) para apresentar algo sobre OSS.
    - Envolver o Monaco
    - Horário semanal para trocar ideia/programar/etc
