---
title: Ata - Reunião 10/04/2024 - via Jitsi
author: Gabriel
attendees:
    - Gabriel
    - Deandreson
    - Charles
    - Silmar
    - Júlio
    - Vinícius
    - Luana
lang: pt-BR
---

Ata - Reunião do GELOS no dia 10/04/2024, total de 7 pessoas

## Espaço de contribuição FLOSS

- Precisamos bolar um nome
- Fechar uma primeira data com a Maíra

## Plantão de dúvidas

- Colocar horários disponíveis na tabela no site
- Gabriel, Julio, e quem mais for participar

## Reunião com o Monaco

- Não veio nessa
- Assuntos:
    - Apresentação do GELOS
    - Retomada de reuniões com o CCOS
        - Elisa não tem muita disponibilidade
    - Curricularização de extensão

## Horário de "trabalho"

- Sugestão do Gabriel e Charles
- Fazer coisas pós reunião (até 20, 21)

## Longevidade do grupo

- Expandir documentação no site
    - Lu: adicionar seção problemas (e permalink) dentro de plantões de dúvidas

- Gestão horizontal
    - Lu mencionou que filosofísica segue isso
    - Deliberamos (5/7 coordenadores) remover os cargos e tornar todos "coordenadores"
        - Lista homogênea no site
        - Cargo "coordenador" no telegram
    - Adicionar 2-3 membros novos
        - Decidir isso para próxima reunião
