---
title: Ata - Reunião 31/01/2024 - via Jitsi
author: Gabriel
attendees:
    - Gabriel (10856803)
    - Silmar (12623950)
    - Charles (9805380)
    - Deandreson (10145310)
    - Gui (11796079)
    - Vinícius
    - Carlos Craveiro
---

Ata - Reunião do GELOS no dia 31/01/2024, total de 7 pessoas

## Onboard & Recepção

### Camisetas

- Falta tabela de tamanhos e preço
    - Silmar vai ver amanhã

### Cronograma de Março

- Feira de oportunidades (quando?)
    - Exposição de personalizações
    - Gui: Arduino?

- Primeira semana de março: Divulgação

- Segunda semana: Installfest
    - Reservar espaço (Deandreson)
    - Coletar tabela de voluntários com antecedência (Gabriel)
    - Ser mais rigoroso colhendo assinatura (Gui)
        - Formulário de problemas
    - Ubuntu dando muito problema
        - Conversar sobre alternativas (Fedora?)

- Terceira semana: Apresentação
    - Preparar algumas coisas

### Processo de iniciação

- Gabriel: questões
    - Vamos fazer ou não?
    - Qual vai ser o alvo? Bixos? Segundo ano?
    - Qual vai ser a trilha pra essa iniciação?
- Charles: Missing semester MIT
    - https://missing.csail.mit.edu

### Documentação

- https://gelos.club/projetos

## Projetos

### Contribuições

### Open Source Shows

- Coisa mais nossa
- Tornar mais informal e corriqueiro
- Charles: "(sobre)vivendo no terminal"
- Gabriel: Nix

### Plantões

- Deandreson e Júlio
- Depois da installfest
- Definir período (mensal/quinzenal) e voluntários
    - Datas bem definidas
    - Treinar pessoas mais iniciantes
    - Convidar pessoal
    - Divulgar
        - Sair da bolha do ICMC
        - Anunciar na TV do ICMC
        - Newsletter
        - Panfletos


## Meta

### Survey

- Levantar perguntas
    - Comentários, sugestões, melhorias

### Organização de tarefas

- Testando GitHub Projects

### Reunião presencial

- 1 por mês
    - Gabriel: marcar uma presencial na semana seguinte da volta às aulas
    - Happy FOSS
- Fazer uma presencial logo em seguida do evento de apresentação
