---
title: Ata - Reunião 16/03/2025 - via Jitsi
author: Luana
attendees:
    - Gabriel
    - Tarcísio
    - João
    - Silmar
    - Natan
    - Luana
    - Gus
    - Kaue
    - Vinicius
lang: pt-BR
---

- Lu: Censo
  - Interno
  - Externo: Levantar demandas, dúvidas, etc
- Gab: Cobrar membros presentes na plenária a fazer página de membros
  - João, Lelis, Miguel, Sara, Rafa
- Gus: cryptorave
  - Desenrolar com a CCEx
    - Van, etc
    - Lu: ver qual é a próxima reunião da CCEx
  - Faremos atividades enquanto GELOS?
    - Prazo para submeter é 28/03
  - Lu: Criar tópico criptorave
- Lu: minicursos
  - Furry mencionou de acertar WSL para lab
  - Luana falou do lab do IFSC, vai conversar com a Dani
    - Gab: não vira empecilho pra quem é do ICMC?
  - Vini: minicurso/workshop de self-hosting
    - Diminuir o escopo, fazer só de site (hugo e jekyll)
    - Gab: fazer no github pages o hands on, pra todos poderem acompanhar
    - Lu: mencionar self hosting e dominios
      - Natan: vai emprestar um dominio pra demo
  - O de Nix?
    - Gab: um dia
- Gab: installfest
  - Luana e Gab vão tocar
  - Ir documentando burocracias, Gabriel ajuda com oq precisar
  - Vaquinha para coffee break
  - Por hora, distro recomendada é Fedora
  - Marcar a data pelo chat (Lu)
  - Lu: já deixar marcado plantão pós installfest
- Gab: emperor e galapagos
  - Comprar um SSD pra galapagos
  - Pedir/pagar uma VM para availability do GELOS
    - Gab vai pegar no Magalu
    - Pensar num nome
  - Explorar formas de deixar o emperor mais quieto, mas por hora deixar ele desligado
- Lu: Open Source Shows
  - Gab: é só reservar sala e ir fazendo
  - Upar no youtube e peertube
- Lu: páginas de conteúdo perenes
  - "wiki"
  - Lu: Output de eventos
  - Conteúdo promovido da página de projetos e página de membros
- Lu: colar cartazes
  - Fazer/atualizar cartaz do plantao
  - Fazer cartaz da IF
    - Depois de decidir a data
  - Fazer um cartaz divulgando o GELOS

- Encaminhamentos:
  - Luana vai fazer uma pesquisa doq o pessoal quer
  - Luana vai criar o topico da criptorave
  - Gus vai tocar criptorave
    - Vamos decidir se faremos atividade
  - Lu vai ver sobre fazer no lab do IFSC
  - Vamos falar pro furry confirmar o WSL
  - Vini vai desenvolver o material do minicurso/workshop de hosting, validar com Natan e Gab
  - Gab vai instalar SSD no galapagos quando chegar
  - Gab vai pegar uma VM no magalu pra gente
  - Gab vai criar seção wiki no site
  - Gab vai cobrar os membros a preencherem a página de membros
  - Gab vai olhar o PR da Lu
  - Gab e Lu vao decidir data da IF no topico
  - Conversar com o Monaco
